【裁判字號】    89,易,319
【裁判日期】    890711
【裁判案由】    違反動產擔保交易法
【裁判全文】
臺灣士林地方法院刑事判決                          八十九年度易字第三一九號
    公  訴  人  臺灣士林地方法院檢察署檢察官
    被      告  乙○○
右列被告因違反動產擔保交易法案件，經檢察官提起公訴 (八十九年度偵字第一八二
九號)，本院判決如左：
    主  文
乙○○意圖為自己不法之所有，以詐術使人將本人之物交付，累犯，處拘役伍拾日。
    事  實
一、乙○○曾於八十三年間因違反麻醉藥品管理條例案件，經臺灣高等法院高雄分院
    判處有期徒刑六月確定，於八十四年十月十六日執行完畢，又於八十四年間違反
    麻醉藥品管理條例，經本院判處有期徒刑七月確定，於八十五年七月二十日執行
    完畢，又於八十五年間違反麻醉藥品管理條例，經本院判處有期徒刑八月確定，
    於八十六年三月二十日執行完畢，仍不知悔改，因受地下錢莊逼債甚急，明知其
 無分期付款之支付能力，竟意圖為自己不法之所有，於八十八年八月三十一日，
    向台北市○○區○○路三三六號聲寶股份有限公司士林分銷店（下稱聲寶公司）
    ，佯稱願按期支付新台幣（下同）一千四百元之價款，並支付頭期款一千八百元
    ，使該公司允以分期付款之方式出售乙台總價一萬八千六百元之聲寶牌電視機，
    致聲寶公司陷於錯誤出售交付該只電視機，乙○○於取得電視機後，於翌日即將
    電視機典當，得款七千元還逼債之錢莊。乙○○屆期分文未付分期款，經聲寶公
    司多方催討，乙○○為抵賴該筆價款即一直拖延不還，聲寶公司始知受騙。
二、案經聲寶公司訴由台灣士林地方法院檢察署檢察官偵查起訴。
    理  由
一、訊據被告乙○○對於右揭時、地以附條件買賣之方式向被害人聲寶公司購買電視
    機，嗣未依約給付款項之事實固坦承不諱，惟矢口否認有詐欺之犯行，辯稱：因
    後來的收入，都用來還錢莊及尋找離家出走的妻子，以致無法還錢云云。經查，
    被告於取得電視機後，僅繳納第一期之價款，即分文未付，被告屆時一直拖欠不
    還，被告第二期分期付款未繳，聲寶公司之職員甲○○曾前往被告住處欲收款，
    當時還見到被告之妻子在被告家中等情，業據甲○○指訴綦詳，並有顧客資料表
    、聲寶附條件買賣契約書各一件在卷可稽。被告自承於八十八年八月間購買電視
    機時即已積欠錢莊金錢，經濟困難（見台灣士林地方法院檢察署八十九年度偵字
    第一八二九號偵查卷第二十三頁及本院八十九年四月二十五日訊問筆錄、八十九
    年六月二十七日審理筆錄）等語，足認定其財務狀況不佳，而其竟於購買電視機
    僅給付頭期款，於翌日迅即以七千元典當該電視機，旋使被害人無法追繳款項，
    且被告明知自己積欠錢莊債務，錢莊逼債甚急，其已在無力清償之狀況下，則電
    視機每月雖僅一千四百元，然被告必無清償之能力，足見其購買電視機時，具不
    法所有之意圖甚明。被告所辯，不足採取，本件事證明確，犯行堪以認定，自應
    予依法論科。
二、核被告所為，係犯刑法第三百三十九條第一項詐欺罪。被告曾受有期徒刑之執行
    完畢，如事實欄所載，有臺灣士林地方法院檢察署刑案資料查註紀錄表一份在卷
    可參，五年內再犯有期徒刑以上之本罪，為累犯，依法加重其刑。爰審酌被告明
    知其財務狀況不佳，週轉困難，仍向告訴人訂購電視機，及其之生活狀況、品行
   、智識程度，與事後已清償二千元之部份價款，有被告提出之收據一張在卷為憑
    ，暨其犯罪後之態度等一切情狀，量處如主文所示之刑。
據上論斷，應依刑事訴訟法第二百九十九條第一項前段、刑法第三百三十九條第一項
、第四十七條、罰金罰鍰提高標準條例第一條前段，判決如主文。
本案經檢察官陳俊宏到庭執行職務
中      華      民      國      八十九      年      七    月    十一    日
                                  臺灣士林地方法院刑事第二庭
                                          法  官
右正本證明與原本無異。
如不服本判決，應於判決送達後十日內，向本院提出上訴狀。
                                          書記官
中      華      民      國      八十九      年      七    月    十一    日


司法院資訊處製作；財團法人民間司法改革基金會備份。
